【裁判字號】    92,上重更(一),2
【裁判日期】    920723
【裁判案由】    違反毒品危害防制條例等
【裁判全文】
臺灣高等法院高雄分院刑事判決                  九十二年度上重更(一)字第二號
    上  訴  人
    即  被  告  甲○○
右上訴人因違反毒品危害防制條例等案件，不服臺灣高雄地方法院九十年度重訴緝字
第二號中華民國九十一年一月四日第一審判決（起訴案號：臺灣高雄地方法院檢察署
八十六年度偵字第七五二六號、第七五二九號、第一○五六七號、第一二一八六號）
，提起上訴，判決後，經最高法院發回更審，本院判決如左：
      主  文
原判決撤銷。
本件公訴不受理。
      理  由
一、公訴意旨略以：甲○○與劉有成、陳建業、黃文章及洪明印等五人，基於共同走
    私運送毒品之犯意聯絡，於八十六年三月十三日先由陳建業、黃文章、洪明印三
    人，自高雄搭機前往大陸廣州，於同年月十四日抵達，與滯留該處之甲○○會合
    ，分由洪明印出資新台幣（下同）二十五萬元，黃文章出資十萬元，分別向甲○
    ○購買海洛因各三百十五公克及一百二十五公克，甲○○另外自己準備了一千二
    百二十六點六八公克之海洛因，待劉有成駕駛漁船走私運送回台。劉有成乃於八
    十六年三月十四日駕駛「昇福興」號漁船，由高雄縣梓官鄉蚵仔寮漁港出海，未
    經主管機關許可，於翌日（十五）上午，直航抵達大陸地區伶仃島香州碼頭外，
    劉有成乃於同年月十六日上午十時許，由當地小艇接駁上岸，在島與洪明印、黃
    文章、陳建業三人碰面，並由洪明印當面交付由牛皮紙袋裝之上開海洛因計淨重
    一千六百六十六點六八公克，委由劉有成以上述漁船運送回台，於同年月二十日
    八時許，返抵蚵仔寮漁港，劉有成即將上開海洛因帶回高雄市○○街四六九巷二
    十三號居處暫時藏放。並於當日十一時許，至洪明印住處洽商交付該批海洛因之
    方法，洪明印即指示由黃明益駕駛車號Ｆ５－五九九八號自用小客車，搭載陳建
    業，於同日十二時許至高雄市○○街與大順路口，接回並運送該批海洛因至洪明
    印住處，黃明益遂參與運送毒品之犯意聯絡，依指示駕車搭載陳建業於該路口，
    收受劉有成交付之由牛皮紙袋裝之上開海洛因，於運送回洪明印途中，行經高雄
    市○○路與曾子路口時，經跟監之調查人員開槍攔阻，黃明益始知有異加以詢問
    ，陳建業見事跡敗露，拆開牛皮紙袋告知內為毒品海洛因，陳建業唯恐人贓俱獲
    ，促黃明益加速逃逸，並於途中將上開海洛因藏置於高雄市○○區○○路二百五
    十九號前空地雜草堆（有人堆置垃圾）中，黃明益則將上開自用小客車停於高雄
    市○○○路旁，二人分頭逃逸，嗣於同日下午一時三十分許，陳建業在高雄市○
    ○路「黃帝飯店」六一七室為調查人員查獲，並於同日晚上十一時三十分許，因
    陳建業之供述，在上開文慈路二百五十九號對面雜草堆中，查扣牛皮紙袋裝之上
    開海洛因一包，又於同年月二十一日查獲洪明印、劉有成二人，及於同年月二十
    七通知黃文章到案。甲○○則滯留大陸不歸，經法院發佈通緝，於九十年十月九
    日經大陸遣返而緝獲到案。認甲○○涉犯肅清煙毒條例第五條第一項之運輸毒品
    罪及懲治走私條例第二項、第一項之罪及違反台灣地區與大陸地區人民關係條例
    第二十八條第一項規定，應依同條例第八十條第一項規定處斷云云。
二、按案件有被告死亡之情形者，應諭知不受理之判決，刑事訴訟法第三百零三條第
    五款定有明文。經查被告甲○○已於民國九十二年六月四日死亡，此有死亡證明
    書一份附卷可稽，揆諸上開說明，自應諭知被告甲○○公訴不受理。
三、原審未及審酌被告死亡之事實，為被告有罪之判決，尚有未洽。被告甲○○上訴
    意旨，否認犯罪，指摘原判決不當，雖無理由，但原判決既有上開可議之處，自
    仍應由本院將原判決撤銷改判，並不經言詞辯論為之。
據上論結，應依刑事訴訟法第三百六十九條第一項前段、第三百六十四條、第三百零
三條第五款、第三百零七條，判決如主文。
中    華    民    國      九十二      年      七      月     二十三   日
                              臺灣高等法院高雄分院刑事第九庭
                                  審判長法官  張明松
                                        法官  張盛喜
                                        法官  任森銓
右正本證明與原本無異。
檢察官如不服本判決應於收受本判決後十日內向本院提出上訴書狀，其未述上訴理
由者，並得於提起上訴後十日內向本院補提理由書狀（均須按他造當事人之人數附繕
本)「切勿逕送上級法院」。
                                      書記官  施耀程
中    華    民    國      九十二      年      七      月     二十三   日


司法院資訊處製作；財團法人民間司法改革基金會備份。
